【裁判字號】    99,訴,1393
【裁判日期】    991118
【裁判案由】    毒品危害防制條例
【裁判全文】
臺灣高雄地方法院刑事判決              99年度訴字第1393號
公  訴  人  臺灣高雄地方法院檢察署檢察官
被      告  陳鼎鈞
指定辯護人  本院公設辯護人蘇鴻吉
上列被告因違反毒品危害防制條例案件，經檢察官提起公訴（99
年度偵字第32910號），本院判決如下：
    主  文
陳鼎鈞犯販賣第二級毒品罪，處有期徒刑參年捌月。扣案之LGKU
380 行動電話壹支（含門號0000000000號SIM 卡壹張
），沒收之。未扣案之販賣毒品所得新臺幣參佰元，沒收之，如
全部或一部不能沒收時，以其財產抵償之。
    事  實
一、陳鼎鈞明知甲基安非他命係毒品危害防制條例第2 條第2 項
    第2 款所列之第二級毒品，未經許可不得販賣，竟基於販賣
    第二級毒品甲基安非他命之犯意，於民國98年8 、9 月間某
    日，由姓名年籍不詳之人，以公用電話撥打陳鼎鈞所持有之
    0000000000號行動電話洽詢購買第二級毒品甲基安非他命之
    事宜，陳鼎鈞隨即於同日前往高雄市○鎮區○○路與林森路
    口附近之「一心飯店」尋找韋宗志，並與韋宗志一同前往「
    一心飯店」對面大樓5 樓之房間內，經由韋宗志之介紹，向
    姓名年籍不詳、綽號「翔仔」之成年人以新臺幣( 下同)200
    0 元之價格，購買數量不詳之甲基安非他命1 包，嗣陳鼎鈞
    旋於同日某時許，在高雄市某處，將其向「阿翔」購得之毒
    品甲基安非他命1 包以2300元價格販賣予前開購毒者。嗣於
    98年10月30日下午2 時30分許，為警持搜索票前往陳鼎鈞位
    於高雄市○○○路269 號12樓之20住處執行搜索，當場扣得
    第二級毒品甲基安非他命1 包( 毛重0.55公克) 、電子磅秤
    1 台、索尼愛立信W705行動電話1 支( 含門號0000000000號
    SIM 卡1 張) 及陳鼎鈞所有供販賣毒品聯絡之用LGKU380 行
    動電話1 支（含門號0000000000號SIM 卡1 張) 等物，並經
    警詢問相關人士後，而悉上情。
二、案經高雄市政府警察局鹽埕分局報請臺灣高雄地方法院檢察
    署檢察官偵查起訴。
    理  由
壹、證據能力部分：
    按除法律另有規定外，實施刑事訴訟程序之公務員因違背法
    定程序取得之證據，其有無證據能力之認定，應審酌人權保
    障及公共利益之均衡維護；被告以外之人於審判外之言詞或
    書面陳述，除法律有規定者外，不得作為證據；又被告以外
    之人於審判外之陳述，雖不符合同法第159 條之1 至第159
    條之4 之規定，但經當事人於審判程序同意作為證據，法院
    審酌該言詞陳述或書面陳述作成時之情況，認為適當者，亦
    得為證據；當事人、代理人或辯護人於法院調查證據時，知
    有第159 條第1 項不得為證據之情形，而未於言詞辯論終結
    前聲明異議者，視為有前項之同意，刑事訴訟法第158 條之
    4 、第159 條第1 項、第159 條之5 分別定有明文。本判決
    下列所引用之各項供述及非供述證據，當事人均不爭執各該
    證據之證據能力，且迄本院言詞辯論終結前亦均未就該等證
    據之證據能力聲明異議，本院審酌此等證據資料取得及製作
    時之情況，尚無違法不當及證明力明顯過低之瑕疵，以之作
    為證據應屬適當，揆諸前開規定，應認下列證據資料依法均
    具有證據能力，均得作為本案證據，先予敘明。
貳、認定犯罪事實所憑證據：
一、訊據被告迭於準備及審判程序中就上開犯罪事實坦承不諱，
    核與證人韋宗志警詢（見偵卷第11頁至第12頁）及偵查中之
    證述( 見偵卷第66頁至67頁、第160 頁) 相符，並有扣案物
    品、高雄市政府警察局鹽埕分局扣押筆錄及扣押物品目錄表
    ( 見偵卷第21頁至第23頁) 等在卷可佐，足認被告出於任意
    性之自白與事實相符。是本案事證明確，被告犯行洵堪認定
    ，應予依法論科。
二、按毒品危害防制條例於98年5 月20日修正公布之條文，並未
    特別規定其施行日期，自應依一般原則，自公布日起算至第
    3 日即同年月22日發生效力。本案被告犯罪時間既在前開條
    文公布施行日期之後，自毋庸比較新舊法，而應逕行適用新
    法。
三、查甲基安非他命係毒品危害防制條例第2 條第2 項第2 款所
    定之第二級毒品，依法不得持有及販賣，是核被告所為，係
    犯毒品危害防制條例第4 條第2 項之販賣第二級毒品罪。被
    告持有甲基安非他命之低度行為，應為其後販賣之高度行為
    所吸收，不另論罪。再按毒品危害防制條例第17條第2 項規
    定：「犯第4 條至第8 條之罪於偵查及審判中均自白者，減
    輕其刑。」係指偵查及審判中均有自白犯罪而言。所稱偵查
    中之自白，包含向有偵查犯罪職權之司法警察（官）自白，
    以及偵查中檢察官向法院聲請羈押，於法官訊問時所為之自
    白。故僅須被告於偵、審中均曾經自白，即得認有該條項之
    適用，不以始終承認為必要( 最高法院99年度台上字第5522
    號判決要旨參照) 。經查，被告已分別於警詢及偵查中坦承
    曾轉售毒品予他人( 見偵卷第7 頁至第8 頁、第142 頁) ，
    復於本院準備程序及審判程序中均承認犯罪，堪認符合毒品
    危害防制條例第17條第2 項自白規定之要件，應依該規定減
    輕其刑。爰審酌被告販賣第二級毒品甲基安非他命予他人施
    用，助長毒品泛濫，戕害國民身心健康，對於社會秩序危害
    程度非輕，惟念其犯後坦承犯行，並參以其販毒之所得利益
    非屬甚鉅，並兼衡其犯罪之動機、目的、手段、品行，暨其
    教育程度為高中肄業、家庭經濟狀況貧寒( 見警詢筆錄受詢
    問人教育程度及家庭經濟狀況欄) 等一切情狀，量處如主文
    所示之刑，以資懲儆。
四、末按，扣案之LGKU380 行動電話1 支（含門號0000000000號
    SIM 卡1 張) ，係被告所有，供被告販賣第二級毒品甲基安
    非他命所用之物，業據其自承在卷( 見本院訴字卷審判筆錄
    第6 頁) ，應依毒品危害防制條例第19條第1 項規定，宣告
    沒收；另未扣案之販賣毒品所得300 元，應依毒品危害防制
    條例第19條第1 項規定，宣告沒收，如全部或一部不能沒收
    時，以其財產抵償之。至扣案第二級毒品甲基安非他命1 包
    ( 毛重0.55公克) ，係被告所有，且為被告自己買來施用之
    物，此據被告於審理中供承在卷( 見本院訴字卷審判筆錄第
    5 頁) ，核與本案販賣毒品無關，爰不予宣告沒收銷燬；又
    扣案之電子磅秤1 台，係沈泯宜( 綽號「鱷魚」) 所有之物
    ，非屬被告所有，且亦未供被告販賣毒品使用( 見本院訴字
    卷審判筆錄第6 頁) ，另扣案之索尼愛立信W705行動電話1
    支( 含門號0000000000號SI M卡1 張) 雖係被告所有之物，
    惟卷內查無曾供本案被告販賣毒品所用之證據，爰均不另宣
    告沒收，附此敘明。
據上論斷，應依刑事訴訟法第299 條第1 項前段，毒品危害防制
條例第4 條第2 項、第17條第2 項、第19條第1 項，判決如主文
。
本案經檢察官劉慕珊到庭執行職務。
中    華    民    國    99    年    11    月    18    日
                    刑事第十四庭審判長  法  官  陳銘珠
                                        法  官  李俊霖
                                        法  官  謝琬萍
上正本證明與原本無誤。
如不服本判決，應於判決送達後10日內，向本院提出上訴狀。
中    華    民    國    99    年    11    月    18    日
                                        書記官  董明惠
附錄本案論罪科刑之法條
毒品危害防制條例第4條
製造、運輸、販賣第一級毒品者，處死刑或無期徒刑；處無期徒
刑者，得併科新臺幣 2 千萬元以下罰金。
製造、運輸、販賣第二級毒品者，處無期徒刑或 7 年以上有期
徒刑，得併科新臺幣 1 千萬元以下罰金。
製造、運輸、販賣第三級毒品者，處 5 年以上有期徒刑，得併
科新臺幣 7 百萬元以下罰金。
製造、運輸、販賣第四級毒品者，處 3 年以上 10 年以下有期
徒刑，得併科新臺幣 3 百萬元以下罰金。
製造、運輸、販賣專供製造或施用毒品之器具者，處 1 年以上
7 年以下有期徒刑，得併科新臺幣 1 百萬元以下罰金。
前五項之未遂犯罰之。

司法院資訊處製作；財團法人民間司法改革基金會備份。
